【裁判字號】    90,簡上,75
【裁判日期】    901205
【裁判案由】    傷害
【裁判全文】
臺灣士林地方法院刑事判決                            九十年度簡上字第七五號
    公  訴  人  臺灣士林地方法院檢察署檢察官
    被      告  甲○○
右列上訴人因傷害案件，不服中華民國九十年四月二十日本院九十年度簡字第三Ｏ二
號第一審判決（聲請簡易判決處刑案號：八十九年度偵字第五二六二號），提起上訴
，本院管轄之第二審合議庭判決如左：
    主  文
上訴駁回。
    事  實
一、甲○○因不滿乙○○於電話中指稱並警告其勿再與乙○○妻王碧梅通姦及交往等
    語，竟與二名不詳姓名之成年男子，於民國八十九年四月二十七日凌晨零時三十
    分許，三人前往台北縣八里鄉○○村○○路七七巷四號乙○○住處附近找乙○○
    理論，雙方因而發生口角，乙○○即持長柄鐮刀欲砍甲○○，卻不慎跌倒，甲○
    ○與該二名不詳姓名成年男子三人竟共同基於傷害之犯意聯絡，由甲○○拾起掉
    落地上之鐮刀木柄毆打乙○○之頭部，另二名不詳姓名之成年男子亦參與毆打乙
    ○○，造成乙○○受有臉部撕裂傷約二乘Ｏ點三乘Ｏ點三公分及三乘Ｏ點五乘Ｏ
    點四公分之傷害。
二、案經乙○○訴由台北縣警察局蘆洲分局報請台灣士林地方法院檢察署檢察官偵查
    聲請簡易判決處刑。
    理  由
一、訊據上訴人即被告甲○○固坦承於右揭時地持鐮刀木柄打傷被告之犯行，惟辯稱
    ：當時乙○○要拿鐮刀砍伊，伊始拾起鐮刀木柄毆打乙○○，是正當防衛行為，
    僅有伊一人毆打乙○○云云。然查前開事實，業據告訴人乙○○於偵審時指述綦
    詳，核與證人翁世鴻於偵查中證述情節大致相符，並有診斷證明書在卷可稽，復
    有鐮刀木柄扣案可資佐證。再查正當防衛必須對於現在不法之侵害始得為之，侵
    害業已過去，即無正當防衛可言（最高法院三十年上字第一○四○號判例參照）
    。被告於自承係告訴人欲持鐮刀砍伊，不慎跌倒，刀刃與刀柄散落地上，伊始拾
    起刀柄毆打告訴人等情，足認被告以鐮刀木柄打傷告訴人臉部時，告訴人當時係
    跌倒在地，斯時被告並無「現在」、「不法」之侵害發生，而被告竟持鐮刀木柄
    打傷告訴人，自不生正當防衛行為問題。是被告所辯，顯係卸責之詞，不足採信
    。本件事證明確，被告犯行堪以認定。
二、核被告以鐮刀木柄打傷告訴人臉部之行為，係犯刑法第二百七十七條第一項之傷
    害罪。被告與二名不詳姓名之成年男子間有犯意聯絡及行為分擔，皆為共同正犯
    。原審認被告罪證明確，依刑事訴訟法第四百四十九條第一項前段、第四百五十
    四條第二項，刑法第二條第一項前段、第二十八條、第二百七十七條第一項、第
    四十一條第一項前段，罰金罰鍰提高標準條例第一條前段、第二條，判處被告拘
    役五十日，並諭知易科罰金之折算標準，認事用法並無違誤，量刑亦稱妥適。被
    告上訴意旨，指摘原判決不當，自非可採，其上訴無理由，應予駁回。
據上論斷，應依刑事訴訟法第四百五十五條之一第三項、第三百六十八條，判決如主
文。
本案經檢察官呂文忠到庭執行職務。
中      華      民      國      九十      年    十二    月      五      日
                                  臺灣士林地方法院刑事第四庭
      審判長法  官
                                            法  官
                                            法  官
右正本證明與原本無異。
本判決不得上訴。
                                          書記官
中      華      民      國      九十      年    十二    月      五      日


司法院資訊處製作；財團法人民間司法改革基金會備份。
